臺灣南投地方法院刑事判決
111年度交簡上字第32號
上  訴  人  臺灣南投地方檢察署檢察官 
被      告  李嘉祐


上列上訴人因被告公共危險案件，不服本院民國111年7月14日11
1年度投交簡字第174號所為第一審刑事簡易判決（聲請簡易判決
處刑案號：111年度偵字第1963號），本院判決如下：
    主  文
上訴駁回。
    犯罪事實及理由
一、審理範圍
    按上訴得對於判決之一部為之；上訴得明示僅就判決之刑、
    沒收或保安處分一部為之；對於簡易判決有不服者，得上訴
    於管轄之第二審地方法院合議庭；第一項之上訴，準用第三
    編第一章及第二章除第361條外之規定，刑事訴訟法第348條
    第1項、第3項、第455條之1第1項、第3項分別定有明文。本
    件被告李嘉祐因公共危險案件，經原審判決判處有期徒刑5
    月。上訴人即檢察官於上訴書內具體載明僅就原審未論累犯
    部分提起上訴，並於本院審理時亦表明僅就累犯部分上訴（
    見本院卷第57頁），故本件上訴範圍僅限於刑之部分。
二、科刑所依據之犯罪事實及罪名
　㈠原審認定之犯罪事實
　　被告於民國111年3月16日晚間8時起至同日晚間10時30分許，
    在其雲林縣○○鄉○○村○○000號住處飲用高粱酒後，休息至翌
    （17）日上午8時35分許，明知吐氣所含酒精濃度達每公升0
    .25毫克以上者，已不得駕駛動力交通工具，竟仍無照騎乘車牌
    號碼000-000號普通重型機車上路。嗣於同日上午8時56分許
    ，行經南投縣○○鎮○○路0段0000號前，因見警時眼神飄移且
    臉色通紅而為警攔檢盤查，經警發現其散發酒氣，遂於同日
    上午8時58分許，對其施以吐氣酒精濃度測試，測得其吐氣所
    含酒精濃度為每公升0.35毫克，始查悉上情。　　　
　㈡原審認定之罪名
　　核被告所為，係犯刑法第185條之3第1項第1款之駕駛動力交
    通工具而吐氣所含酒精濃度達每公升0.25毫克以上之罪。
三、檢察官上訴意旨略以：
　㈠被告前於106年間，因酒後駕車之公共危險案件，經臺灣雲林
    地方法院（下稱雲林地院）以107年度六交簡字第45號判決
    判處有期徒刑3月確定，並於107年9月14日徒刑易服社會勞
    動執行完畢；再於108年間，因酒後駕車之公共危險案件，
    經雲林地院以108年度六交簡字第54號判決判處有期徒刑5月
    確定，並於109年3月24日徒刑易服社會勞動執行完畢，竟於
    執行完畢後5年內，為本件有期徒刑之罪，為累犯。被告於
    前案執行完畢後，故意再為本案犯行，足見前罪之徒刑執行
    成效不彰，其對刑罰之反應力顯然薄弱，衡量本案犯罪情節
    及被告所侵害之法益，予以加重最低本刑均無罪刑不相當之
    情事，況被告前案所犯均與本案同為罪質相同之公共危險罪
    ，其執行完畢未滿2年再犯本案，足見其對於前案司法施加
    之懲罰區區不滿2年時間即已遺忘，被告對刑罰之反應力當
    屬薄弱，應加重其刑，原審未依法加重其刑，顯有判決違法
    之情事。
  ㈡在簡易判決之場合，既無檢察官之參與可能，則縱使檢察官
    就累犯事實並未為主張或未為舉證，原審仍得視個案情節斟
    酌取捨，是原審未查本案係採簡易判決程序而指摘檢察官未
    為舉證，亦非適法。
　㈢綜上所述，原審認事用法尚嫌未洽，請求撤銷原判決，更為
    適法之判決。
四、本院認定部分：
　㈠本件檢察官已在聲請簡易判決處刑書內具體記載被告經雲林
    地院以108年度六交簡字第54號判決判處有期徒刑5月確定，
    並於109年3月24日易服社會勞動執行完畢，並提出刑案資料
    查註紀錄表為佐證，認被告構成累犯，請求依刑法第47條第
    1項之規定加重其刑，本院認就被告構成累犯之事實，已經
    檢察官主張並具體指出證明之方法，核無違誤。
　㈡然檢察官於聲請簡易判決處刑書中均未說明被告為何須加重
    其刑，難認檢察官就被告累犯加重其刑之事項已具體指出證
    明方法及說明責任，且聲請簡易判決處刑書僅記載請審酌是
    否加重其刑，而原審判決亦已說明為何未論以累犯加重之理
    由，是原審判決未依累犯規定加重，即無違法可言。何況本
    院審酌原審於量刑審酌時，已就被告上開構成累犯前案紀錄
    在行為人品行予以審酌；並觀本件被告吐氣所含酒精濃度為
    每公升0.35毫克，超過每公升0.25毫克不多，且未肇事即為
    警查獲，而原審量處被告有期徒刑5月，顯然於量刑時就被
    告前案紀錄已為充分考量，是本院認原判決對被告量處有期
    徒刑5月，已足就被告所應負擔罪責予以充分評價，依重複
    評價禁止之精神，原審雖未於原判決載明被告為累犯，有些
    許瑕疵，但並無礙被告實質刑責，無撤銷改判之必要，是檢
    察官上訴無理由，應予駁回。
據上論斷，應依刑事訴訟法第455條之1第1項、第3項、第368條
，判決如主文。
本案經檢察官簡汝珊聲請簡易判決處刑，檢察官簡汝珊提起上訴
，檢察官吳宣憲到庭執行職務。
中　　華　　民　　國　　111 　年　　11　　月　　9 　　日
　　　　　　　　　刑事第四庭  審判長法　官　何玉鳳
　　　　　　　　　                  法  官  李怡貞
　　　　　　　　　                  法  官  吳宗育
以上正本與原本無異。
不得上訴。
    　　　　　　　　　　　　　　　　書記官　王小芬
中　　華　　民　　國　　111 　年　　11　　月　　10　　日